臺灣高雄地方法院刑事判決　　　　　　　100年度訴字第585號
公　訴　人　臺灣高雄地方法院檢察署檢察官
被　　　告　李廣力
選任辯護人　洪士宏律師
　　　　　　李耿誠律師
被　　　告　石氏調
　　　　　　洪志遠
上列被告因妨害風化案件，經檢察官提起公訴（100 年度偵字第
4449號），本院判決如下：
    主  文
李廣力、石氏調、洪志遠均無罪。
    理  由
一、公訴意旨係以：被告李廣力為址設高雄市○○區○○路二段
    573 號「玉豐卡拉OK」之負責人，被告洪志遠於該店擔任服
    務生，負責端送酒菜及招呼客人，被告石氏調則為店內之坐
    檯小姐，被告李廣力、洪志遠共同意圖營利，而基於媒介、
    容留女子與他人猥褻之犯意，媒介、容留被告石氏調基於營
    利之意圖，在上開店內窗戶敞開未上鎖，多數人得以共見共
    聞之包廂內，為足以挑起男客性慾之脫衣秀及拔陰毛等猥褻
    行為。民國100 年1 月12日晚間9 時40分許，員警王宏文等
    人喬裝為客人，至該店消費，被告洪志遠招呼渠等進入5 號
    包廂內，並端送酒菜至該包廂後，即由被告石氏調與王宏文
    為脫衣及擲骰子拔陰毛之猥褻行為，因認被告李廣力、洪志
    遠共同涉犯刑法第231 條第1 項圖利容留、媒介猥褻罪，認
    被告石氏調涉犯刑法第234 條第2 項圖利公然猥褻罪等語。
二、按犯罪事實應依證據認定之，無證據不得認定犯罪事實，刑
    事訴訟法第154 條第2 項定有明文。又事實之認定，應憑證
    據，如未能發現相當證據，或證據不足以證明，自不能以推
    測或擬制之方法，為裁判基礎；且認定犯罪事實所憑之證據
    ，雖不以直接證據為限，間接證據亦包括在內，然而無論直
    接證據或間接證據，其為訴訟上之證明，須於通常一般之人
    均不致有所懷疑，而得確信其為真實之程度者，始得據為有
    罪之認定，倘其證明尚未達到此一程度，而有合理之懷疑存
    在而無從使事實審法院得有罪之確信時，即應由法院為諭知
    被告無罪之判決，亦經最高法院40年台上字第86號、76年度
    台上字第4986號著有判例意旨可資參照。
三、訊據被告李廣力、洪志遠、石氏調均堅決否認有何檢察官所
    指犯行，被告李廣力辯稱：伊有禁止小姐在店內從事猥褻行
    為，石氏調所為係其個人之行為；被告洪志遠辯稱：伊只是
    去找友人李廣力，因為李廣力忙不過來而協助李廣力；被告
    石氏調辯稱：伊所為均係受客人要求、強迫，是客人強行拔
    其陰毛及脫其胸罩；被告李廣力之辯護人另以：石氏調原無
    為猥褻行為之意，係受員警提議、設計始為之，為陷害教唆
    等語為被告李廣力辯護。經查：
 (一) 被告李廣力為高雄市○○區○○路二段573 號「玉豐卡拉OK
    」之實際負責人，而被告洪志遠於100 年1 月12日晚間9 時
    40分許亦在該店內，並為端送酒菜之工作。100 年1 月12日
    晚間9 時40分許，員警王宏文等3 人未表明員警身份至該店
    消費，由被告李廣力接待並帶領至該店5 號包廂內，被告李
    廣力介紹該店消費方式為每人2 小時新臺幣（下同）1200元
    （可叫小姐坐檯）後，即陸續有被告石氏調、范金惠及莊秀
    英進入上開包廂內陪酒、唱歌，並由被告石氏調陪侍員警王
    宏文，嗣被告石氏調、王宏文開始互擲骰子之遊戲，如王宏
    文擲輸，需給被告石氏調100 元之小費，如被告石氏調擲輸
    ，則王宏文將吸吮被告石氏調之乳頭或拔其陰毛，被告石氏
    調與王宏文互有輸贏，隨後員警表明身分時，當場扣得現金
    700 元、碗公1 個、骰子4 粒、陰毛4 根等物各節，業據證
    人王宏文於本院證稱：進去「玉豐卡拉OK」時是被告李廣力
    招待，被告李廣力招呼並帶我們進入包廂，說每人消費是12
    00元，被告洪志遠在我們進入包廂後近來招呼並準備酒菜，
    然後就陸續有3 名小姐進來，剛開始都是唱歌、喝酒，被告
    石氏調說要玩擲骰子遊戲，剛開始誰輸誰喝酒，後來她擲輸
    的話給我吸乳頭、拔陰毛，我擲輸的話要給她100 元（本院
    卷第28頁背面、第29頁正、背面）等語明確，核與證人范金
    惠所述：100 年1 月12日是被告李廣力帶伊進入包廂，共有
    3 名客人及3 名小姐，有喝酒、唱歌，有玩骰子，被告洪志
    遠有拿酒菜進去，每次的坐檯費500 元是被告李廣力給的（
    本院卷第40頁正、背面、第42頁正面、第44頁正面）若合符
    節，另有扣案之現金700 元、骰子4 粒、碗公1 個、陰毛4
    根可資佐證，被告李廣力、洪志遠、被告石氏調所承認，上
    開事實堪可認定。
 (二) 公訴意旨認被告李廣力、洪志遠涉犯圖利容留、媒介猥褻罪
    嫌，係以被告石氏調於「玉豐卡拉OK」包廂內為上開猥褻行
    為，而被告李廣力、洪志遠均在該店內為招呼客人、端送酒
    菜之工作，以及證人王宏文之證詞為主要論據。惟本院審理
    後，認被告李廣力、洪志遠之犯嫌，均尚未能證明至無合理
    懷疑之程度，茲將理由分述如下：
  1.王宏文等人進入「玉豐卡拉OK」時，雖由被告李廣力接待及
    介紹消費方式，並聯絡被告石氏調至店內坐檯，惟據證人王
    宏文於偵訊及本院所稱「玉豐卡拉OK」之消費方式，係以客
    人人數計算，每人1200元，可叫小姐坐檯，酒、菜另計，沒
    有說小姐可以玩脫衣陪酒的遊戲（參偵卷第73頁、本院卷第
    28頁背面、第29頁正面）；被告李廣力亦稱：客人來消費時
    的計費方式是每人2 個小時1200元，給小姐500 元，大寮光
    明路那邊的行情大概都是這樣（本院卷第52頁正、背面），
    足認被告李廣力所收取之1200元，即每位客人至該店2 小時
    之基本消費，屬於一固定之費用，亦包括由小姐收取之坐檯
    費用500 元。是被告李廣力於接待王宏文等人並介紹消費方
    式後，為渠等聯繫被告石氏調等女子坐檯，僅係提供被告石
    氏調等人陪同喝酒、唱歌、聊天之服務，尚難認其介紹消費
    方式後接待王宏文等人或聯絡被告石氏調之行為已屬容留、
    媒介女子猥褻；所收取之1200元或由店家收取之700 元，亦
    非容留、媒介男女猥褻所得之利益，應先予辨明。
  2.而石氏調雖於100 年1 月12日晚間9 時40分許，於「玉豐卡
    拉OK」包廂內與王宏文為前開擲骰子之遊戲，惟被告李廣力
    或被告洪志遠均未向王宏文表示客人可以與坐檯女子為脫衣
    、拔毛或其他猥褻行為，此有證人王宏文證稱：「（問：被
    告李廣力有無跟你說小姐可以跟你玩脫衣陪酒的遊戲？）被
    告李廣力沒有說」、「（問：被告洪志遠有無跟你說『玉豐
    卡拉OK』這邊的小姐可以跟你玩脫衣陪酒？）沒有」等語可
    資證明（本院卷第28頁背面、第29頁正面）。證人王宏文雖
    稱：「（問：你有無問被告李廣力說小姐可以跟我們玩脫衣
    陪酒？）我問他小姐會不會玩，他叫我們等一下，然後就陸
    陸續續有3 名小姐進來」（本院卷第29頁正面）、「他說我
    們會找比較會玩的」（本院卷第31頁背面），然依社會一般
    通念，於卡拉OK店詢問陪酒之小姐「會不會玩」，亦可能指
    小姐是否個性開放、活潑、外向、善於製造熱鬧氣氛，非謂
    「會玩」即必然指陪酒之小姐將會與客人為猥褻行為之意，
    且被告李廣力雖稱會找「比較會玩的」，然亦無具體說明內
    容或表示「會玩的」要加價等情，此亦有證人王宏文之證詞
    可參（本院卷第31頁背面）。如被告李廣力認王宏文所述「
    會玩的」即在暗示要找得以配合為猥褻行為之女子之意，大
    可於此時與王宏文確認其要求及偏好，避免王宏文於其找來
    之女子到場後又因不滿意而多生事端，以被告李廣力並未再
    與王宏文確認或說明其他內容、計價方式，被告李廣力對於
    王宏文所稱「會玩的」等語究竟如何會意，是否因此即有意
    替王宏文安排可與之為猥褻行為之女性各節，尚無積極證據
    足資證明，自難僅以王宏文曾詢問「小姐會不會玩」後被告
    李廣力聯絡石氏調前來，即認此係被告李廣力媒介女子與王
    宏文猥褻之行為。
  3.再者，100 年1 月12日當日進入5 號包廂之小姐，除被告石
    氏調外，尚有范金惠、莊秀英2 人，該2 人均無脫衣、讓客
    人拔陰毛、吸乳頭等行為，此有證人王宏文所述：當時其他
    2 位小姐沒有脫衣陪酒的行為（本院卷第30頁正面）可證。
    如被告李廣力於王宏文詢問小姐「會不會玩」後，被告李廣
    力即有為王宏文等人媒介、容留女子與其猥褻之意，何以找
    來之范金惠、莊秀英並未同樣為猥褻之舉動，而僅有陪酒、
    唱歌等一般坐檯之行為？堪認被告李廣力之主觀上，亦未因
    王宏文之詢問，而為王宏文等人媒介有意與客人猥褻之女子
    ，被告石氏調於包廂內所為猥褻之行為，應係其個人臨時起
    意，難認係出於被告李廣力之示意，或為被告李廣力所得預
    見。
  4.況以被告李廣力聯絡小姐之過程觀之，被告李廣力於王宏文
    詢問「小姐會不會玩」後，僅要王宏文等人稍候，而臨時聯
    絡非其店內雇用之被告石氏調前來，並透過某成年之越南籍
    女子聯絡范金惠坐檯，此有證人范金惠證稱：是越南籍的朋
    友通知我去「玉豐卡拉OK」的，有時候店裡小姐不夠，姊妹
    會打來說那邊缺小姐，跟我講的人已經年滿20歲，只是朋友
    互相介紹，沒有什麼好處（本院卷第40頁正面、第43頁背面
    、第44頁正面）及證人即被告石氏調所稱：我並非固定在「
    玉豐卡拉OK」上班，是外調、臨時的小姐，是被告李廣力要
    我過去（本院卷第33頁正、背面）可資為證；證人即被告石
    氏調、范金惠又均稱：如果收到小費就是自己的，不用分給
    店家（本院卷第37頁正面、第41頁背面）可證，堪認被告李
    廣力於王宏文等至店內後，再於店內客人要求之情況下，方
    以「外調」之方式，聯絡小姐坐檯並發予固定之鐘點費500
    元，並非由被告李廣力雇用小姐為之，小姐與客人互動良好
    所賺得之小費，仍全數由小姐收取，被告李廣力無從抽成，
    被告李廣力對於前來坐檯之小姐管領力、約束力均屬薄弱，
    被告李廣力辯稱被告石氏調所為係伊個人之行為，尚非不能
    採信。
  5.而被告石氏調雖係於「玉豐卡拉OK」之包廂內，與王宏文為
    前述擲骰子之遊戲，被告石氏調擲輸時，由王宏文吸其乳頭
    或拔其陰毛，惟上開行為既係於包廂內所為，被告李廣力或
    洪志遠對於上情是否知情，自非無疑。證人王宏文亦證稱：
    被告石氏調跨坐在大腿上說要脫衣陪酒時，被告洪志遠或李
    廣力沒有在場，後來被告石氏調輸了之後，為吸乳頭、拔陰
    毛之行為時，被告李廣力、洪志遠好像沒有進來（本院卷第
    30頁正面）。以證人王宏文為高雄市政府警察局林園分局之
    巡佐，負責查緝電玩、色情（參本院卷第27頁背面），當日
    係喬裝客人進入「玉豐卡拉OK」店內探訪，而屬值勤期間，
    對於何人出入包廂內應有一定之警覺及敏感度，其所述被告
    李廣力、洪志遠並未在場聽聞石氏調脫衣陪酒之提議，亦未
    目睹石氏調脫衣陪酒之行為等語，應屬實在。是自未能以擬
    制之推測，認定被告李廣力對於石氏調之行為確屬知情，而
    有何容留石氏調猥褻之行為，或被告洪志遠對此與被告李廣
    力有何犯意之聯絡。
  6.至被告洪志遠雖稱伊僅係至「玉豐卡拉OK」幫忙，並非在該
    處工作乙節，查證人范金惠證稱：去「玉豐卡拉OK」時有看
    過被告洪志遠幾次，有看到被告洪志遠搬酒、菜進去裡面（
    本院卷第42頁正面），若果如被告洪志遠所辯，伊僅係純粹
    至「玉豐卡拉OK」店內與被告李廣力閒聊，則被告洪志遠來
    者是客，亦曾至該店內消費及約朋友去捧場（參本院卷第48
    頁正面），被告李廣力自無要求客人為其遞送酒菜之理。而
    被告洪志遠稱伊一週至「玉豐卡拉OK」2 、3 次，其頻率亦
    非甚低，「玉豐卡拉OK」又未雇用其他服務生，被告李廣力
    豈有於其卡拉OK店營業時分與被告洪志遠聊天之空閒？足認
    被告洪志遠否認於「玉豐卡拉OK」工作，係屬卸責之詞，要
    非實在。惟按被告否認犯罪事實所持之辯解，縱屬不能成立
    ，仍非有積極證據足以證明其犯罪行為，不能遽為有罪之認
    定（最高法院30年上字第1831號判例意旨參照）。本件既無
    積極證據足認被告洪志遠有何圖利媒介、容留猥褻之犯行，
    自不得徒以被告洪志遠否認犯罪之辯解不能成立，而認定其
    犯罪行為，乃屬當然。
  7.另檢察官以「玉豐卡拉OK」在前任負責人經營時，即曾因店
    內小姐脫衣陪酒而為警查獲，前任負責人更因此遭判刑確定
    ，本件收費情形與前任負責人經營時之模式相同，而認被告
    李廣力應知悉店內小姐有脫衣陪酒之情形。惟對被告李廣力
    而言，前任負責人作法如何，至多僅係作為其經營時之參考
    ，其並無遵循之必要，是否得以被告李廣力經營時亦為每位
    客人2 小時1200元之費用，即認被告李廣力知悉且同意被告
    石氏調之猥褻行為，進而容留或媒介之，洵非無疑。而高雄
    市政府警察局林園分局提供「玉豐小吃部」檢舉資料部分（
    本院審訴字卷第41、42頁），查該檢舉函中僅提到該店「暗
    藏色情」，並無詳細敘明係何種情節，至於有無雇用非法人
    員、逃漏稅、消防、公安之問題，均係有無違反行政法規之
    情形，與本案無涉，亦不得以此作為認定被告李廣力、洪志
    遠犯罪之依據。
  8.綜上，並無證據證明被告李廣力、洪志遠於被告李廣力向王
    宏文介紹店內消費方式並接待至包廂時已有容留、媒介猥褻
    之犯意，而依王宏文等人消費時之情形，亦難認被告李廣力
    、洪志遠對於被告石氏調之行為已屬知情而有容留之行為，
    渠等之犯罪應尚屬不能證明。
 (三) 就被告石氏調於「玉豐卡拉OK」內，與王宏文互擲骰子，如
    被告石氏調輸則任王宏文吸吮其乳頭或拔陰毛，如被告石氏
    調贏則可獲得100 元之小費，其行為是否構成刑法第234 條
    第2 項圖利公然猥褻罪部分，本院得心證之理由如下：
  1.被告石氏調雖以其係遭喬裝為客人之員警王宏文強迫，方會
    玩前開擲骰子之遊戲等語至辯，然被告石氏調於警詢、偵訊
    及本院準備程序中均稱：係客人提議玩擲骰子遊戲，因為客
    人最大，要怎麼玩都配合（偵卷第12頁）；是客人要求玩擲
    骰子遊戲，為了生活只好配合（偵卷第64、65頁）；是客人
    要求，不敢得罪客人，為了賺錢不得已才這樣做（本院審訴
    字卷第28頁），於本院審理中以證人身分受詰問時，方改稱
    ：我說公司規定不可以脫，王宏文就要跟我大小聲，我會怕
    ，玩到最後，王宏文硬要脫我褲子拔毛... 他硬拉我的褲子
    、拔我的毛、吸我的奶... 我沒有脫，他硬拉我內褲，拔我
    的毛，強迫我將胸罩拉下來（本院卷第34頁背面、第36頁正
    面、背面），如被告石氏調無意為上開行為，何以於偵、審
    之初均未提及其遭強迫之情形，而於作證時方供出上情，已
    非無疑。矧證人王宏文亦到庭證稱：剛開始擲骰子擲輸喝酒
    是沒有錢的，後來被告石氏調提議她擲輸的話可以吸乳頭、
    拔陰毛（本院卷第29頁背面），本院審酌王宏文為公職人員
    ，當不至於僅為說明其查緝案件之經過，而冒偽證罪之罪刑
    為虛偽陳述，且王宏文於100 年1 月21日喬裝一般客人至「
    玉豐卡拉OK」消費時，係與其他2 名同事一同行動，其言行
    舉止，非全然不受監督，衡情亦不至於在此種情形下，違背
    被告石氏調之意願，以強暴、脅迫方式為拔取被告石氏調之
    陰毛、吸吮其乳頭等強制猥褻之犯罪，被告石氏調所述係王
    宏文強迫其輸則允許王宏文拔陰毛、吸乳頭等猥褻行為云云
    ，應非事實，100 年1 月12日當日並非被告石氏調遭強迫以
    上述方法玩擲骰子遊戲，堪予認定，自無從以被告石氏調所
    辯，認其所為不構成犯罪。
  2.惟按刑法分則中公然二字之意義，應以不特定人或多數人得
    以共見共聞之狀況為足，此有司法院院字第2033號解釋文意
    旨足參。所謂多數人，係包括特定之多數人在內，至其人數
    應視立法意旨及實際情形已否達於公然之程度而定（司法院
    大法官會議解釋釋字第145 號解釋文參照）。依刑法第234
    條係規定於刑法第16章妨害風化罪章之體系，第234 條第1
    項或第2 項以「公然」為其要件，在解釋上仍應考量係以「
    風化」為保障之法益，在法律適用時，即不應漫無限制，而
    應以社會風氣確實有因某行為而遭受敗壞，進而使多數人因
    此受有道德情感之負面影響為前提。查被告石氏調供王宏文
    拔陰毛、吸乳頭之地點，係在「玉豐卡拉OK」之包廂內，包
    廂門並未上鎖，包廂內有窗戶，僅開啟部分通風，而包廂窗
    戶外為小巷，窗戶對面有比1 人身高更高之鐵皮圍籬，此有
    證人王宏文所述：包廂門沒有上鎖，有窗戶，當時窗戶有打
    開，有開一部份來通風（本院卷第30頁背面），以及證人即
    被告李廣力所稱：遭查獲的包廂窗戶在巷子後面，鐵皮圍籬
    比1 個人還高（本院卷第50頁正面）等語，及現場照片（偵
    卷第41頁）可證。依上開證詞，可認定當時包廂之窗戶雖未
    完全關起，然僅為維持室內空氣流通而開啟部分，並非為使
    窗戶外之人得以觀覽包廂內之情形而刻意開啟窗戶，且縱使
    開啟窗戶，亦因平行於窗戶之處設有鐵皮圍起之圍牆，外人
    無法任意觀覽。被告石氏調等人所在之包廂門雖未上鎖，然
    「玉豐卡拉OK」內既以包廂相隔，本有區分不同客人，避免
    包廂內之客人受其他客人干擾之作用，亦即僅有使用特定包
    廂之客人、坐檯女子得以出入該包廂，服務人員亦僅在端送
    酒菜、接待或結帳等情形下進入包廂內，在該空間內之行為
    ，是否均能認屬公然之行為，自非無疑。申言之，如認包廂
    門未上鎖，或服務人員得以出入該包廂，即認在包廂內所為
    均屬公然，則一般KTV 之包廂門亦無法上鎖，旅社之房間亦
    均有備份鑰匙留存於管理人員處，則在KTV 之包廂、旅社房
    間內所為，將屬公然之行為，此顯與生活經驗及使用包廂、
    旅社房間者對隱私合理之期待不符。而「玉豐卡拉OK」之包
    廂內，除被告石氏調外，亦僅有王宏文、另2 名員警及莊秀
    英、范金惠，其中王宏文及另2 名員警係為偵查取證而在場
    ，范金惠於被告石氏調與王宏文開始擲骰子脫衣、拔毛時，
    更已離開該包廂，此有證人范金惠稱：我看到一個男生先去
    換零錢才進來，我就出去外面化妝室及轉檯，我再進來時，
    他們已經玩完了，當時他們在裡面玩什麼我完全沒看到（本
    院卷第43頁正面），是被告石氏調所為之猥褻行為，應不至
    於使不特定人或多數人之道德情感受有負面之影響，其所為
    當與在多數人或不特定人前所為之「公然」要件有別。
  3.綜合上開證據，被告石氏調雖與王宏文為上開擲骰子之遊戲
    ，惟刑法第234 條第2 項之圖利公然猥褻罪，仍以意圖供人
    觀覽，及公然為猥褻之行為為要件。被告石氏調於「玉豐卡
    拉OK」包廂內與王宏文以擲骰子，其輸則可由王宏文拔陰毛
    或吸乳頭之方式嬉戲，然依上開解釋及本件之客觀情形，均
    難認被告石氏調係公然為之，自不得以該罪相繩。
四、綜上所述，檢察官所舉之證據不足以證明被告李廣力、洪志
    遠有何圖利容留、媒介猥褻之犯行，或被告石氏調有何圖利
    公然猥褻之犯行。此外，復查無其他積極證據足資認定被告
    李廣力、洪志遠、石氏調確有檢察官所指之犯行，既不能證
    明被告李廣力、洪志遠、石氏調犯罪，揆諸前開法條之規定
    ，依法自應為被告3人無罪之諭知。
據上論斷，應依刑事訴訟法第301 條第1 項，判決如主文。
本案經檢察官蔡東利到庭執行職務。
中    華    民    國   100    年    7     月    20    日
                  刑事第一庭  審判長  法  官  李東柏
                                      法  官  陳薏
                                      法  官  蔡書瑜
以上正本證明與原本無異。
如不服本判決應於收受送達後10日內向本院提出上訴書狀，並應
敘述具體理由；如未敘述上訴理由者，應於上訴期間屆滿後20日
內向本院補提理由書（均須按他造當事人之人數附繕本）「切勿
逕送上級法院」。
中    華    民    國   100    年    7     月    20    日
                                      書記官  林玉珊